【裁判字號】    90,上易,1122
【裁判日期】    901211
【裁判案由】    詐欺
【裁判全文】
臺灣高等法院臺中分院刑事判決                   九十年度上易字第一一二二號
    上  訴  人
    即  被  告  甲○○
                乙○○
    共      同
    選任辯護人  熊賢祺
右上訴人等因詐欺案件，不服臺灣台中地方法院中華民國九十年四月十六日第一審判
決(民國八十九年度易字第三八五○號，起訴案號：臺灣台中地方法院檢察署民國八
十八年度偵字第二一五八○、八十九年偵續字第五八號)，提起上訴，本院判決如左
：
    主      文
上訴駁回。
乙○○緩刑肆年。
    事實及理由
一、本案經本院審理結果，認第一審判決認事用法及量刑均無不當，應予維持，並引
    用第一審判決書記載之事實、證據及理由（如附件） 。
二、上訴人等上訴意旨，雖矢口否認彼等有共同詐欺取財之犯行，辯稱，向被害人一
    加一公司及丙○○購買服飾各三百十九餘萬元，八十三萬元時，彼等均尚有支付
    能力，只因八十七年間金融風暴，被倒債，致不能給付貨款，並非存心行詐，乙
    ○○另辯稱，其並無向丙○○購買服飾，於甲○○向一加一公司購買服飾時，已
    退出永昌服裝行之經營，故並未與甲○○共同施詐云云。
三、第查，乙○○、甲○○均坦承共同經營永昌服裝行，且一加一寄交該服裝行之貨
    品，有多件係乙○○簽收，一加一於收自該服裝行之支票退票後，乙○○且簽發
    二百萬元之本票交付一加一公司，故乙○○辯稱未與甲○○共同經營該服裝行，
    自無可採。再者，被告二人均自承自八十六年間已週轉困難，且彼等簽交廠商之
    合作金庫中興支庫之支票，已於八十七年十二月間退票，其自八十七年起，自應
    小本經營，不該向一加一公司大舉進貨，且不應該於八十八年一、二月間再向康
    進益購貨，又其迄未提出有被倒債金額共超過五十萬元者，足見所辯因被倒債致
    不能給付貨款要屬卸責之詞，從而其詐購三、四百萬元之貨品，而拒不付款，即
    存心詐欺，所辯委屬飾卸之詞，要難置信。另被告雖請求傳訊證人余大江，以證
    明被告乙○○售屋結清債務之事實，然此與被告乙○○有無詐欺犯行，並無關係
    ，故無庸傳訊，附此敘明。綜上所論，被告等詐欺取財犯行，已甚明確，原審予
    以論罪科刑，並無不當。上訴意旨，否認犯罪，殊無理由，應予駁回。末查，被
    告乙○○未曾受有期徒刑以上刑之宣告其經偵審程序及刑之宣告，應知所警惕，
    並考量其夫甲○○亦因本案已受徒刑宣告，本院因認所宣告之刑以暫不執行為適
    當，故予宣告緩刑四年，以啟自新。
四、據上論斷，應依刑事訴訟法第三百六十八條，第三百七十三條，刑法第七十四條
    第一款，判決如主文。
本案經檢察官丁○○到庭執行職務。
中      華      民      國      九十    年      十二    月      十一    日
                                臺灣高等法院臺中分院刑事第七庭
                                      審判長法  官  林  榮  龍
                                            法  官  謝  說  容
                                            法  官  黃  日  隆
右正本證明與原本無異。
不得上訴。
                                          書記官  林  端  容
中      華      民      國      九十    年      十二    月      十二    日
                                                                        Ａ


司法院資訊處製作；財團法人民間司法改革基金會備份。
